【裁判字號】    95,上訴,94
【裁判日期】    950602
【裁判案由】    違反毒品危害防制條例
【裁判全文】
臺灣高等法院花蓮分院刑事判決          95年度上訴字第94號
上  訴  人  臺灣花蓮地方法院檢察署檢察官
被      告  甲○（原名謝淑萍）
                    現於臺灣花蓮看守所羈押中
上列上訴人因違反毒品危害防制條例案件，不服臺灣花蓮地方法
院94年度訴字第359號中華民國95年2月22日第一審判決（起訴案
號：臺灣花蓮地方法院檢察署94年度毒偵字第412號、544號、60
3號、666號、708號），及併案審理（94年度毒偵字第1144號、9
5年度毒偵字第143號），提起上訴，本院判決如下：
    主  文
原判決撤銷。
甲○連續施用第一級毒品，處有期徒刑捌月，扣案之第一級毒品
海洛因拾肆小包（其中壹小包淨重零點壹柒公克，空包裝重零點
貳公克；其餘拾小包含袋共重玖點陸伍公克）沒收銷燬之，扣
案之空袋玖個、食鹽水壹瓶、注射針筒壹支、白色葡萄糖粉末壹
袋、搗碎器壹組、電子秤壹台均沒收；又連續施用第二級毒品，
處有期徒刑伍月，扣案之吸食器壹組、吸管支均沒收。應執行
有期徒刑壹年，扣案之第一級毒品海洛因拾肆小包（其中壹小包
淨重零點壹柒公克，空包裝重零點貳公克；其餘拾小包含袋共
重玖點陸伍公克）沒收銷燬之，扣案之空袋玖個、食鹽水壹瓶、
注射針筒壹支、白色葡萄糖粉末壹袋、搗碎器壹組、電子秤壹台
、吸食器壹組、吸管支均沒收。
    事  實
一、甲○前於民國92年間，因施用毒品，經台灣花蓮地方法院以
    92年度毒聲字第487號案件裁定送勒戒處所施以觀察、勒戒
    ，因有繼續施用毒品之傾向，而由台灣花蓮地方法院以92年
    度毒聲字第555號案件裁定令入戒治處所施以強制戒治，於9
    3年7月14日停止戒治付保護管束，於93年11月19日保護管束
    期滿而執行完畢。詎其仍不知悔改，明知海洛因及安非他命
    分別為第一級毒品及第二級毒品，猶於前開強制戒治執行完
    畢釋放後5年內，基於施用第一級毒品海洛因之概括犯意，
    自93年年底之某日起至94年12月5日晚上某時止，基於施用
    第二級毒品安非他命之概括犯意，自93年年底之某日起至94
    年12月6日下午5時止，分別在其位於花蓮縣吉安鄉○○村○
    ○路○段386號之住處、設於花蓮縣花蓮市之香城飯店房間內
    、其友人位於花蓮縣花蓮市○○○街16號7樓之7之住處、其
    友人位於花蓮縣壽豐鄉○○村○○街20巷24弄7號之住處等
    地，以將海洛因與礦泉水混和後置於針筒再注射入其體內、
    將安非他命置於吸食器內燒烤進而吸食其煙霧之方式，連續
    分別施用海洛因與安非他命多次。嗣於94年4月13日下午5時
    35分許、同年4月13日晚間9時42分許、同年4月20日下午3時
    30分許、同年4月21日晚間7時10分許、同年4月21日晚間9時
    7分許、同年12月7日上午10時許，經警分別採尿送驗而查獲
    ，並於94年4月13日，在其上開住處扣得其所有之海洛因1
    小包（淨重0.17公克，空包裝重0.2公克），及其所有供施
    用海洛因用之空袋9個、食鹽水1瓶、注射針筒1支、白色葡
    萄糖粉末1袋等物；於94年12月6日，在其友人位於花蓮縣壽
    豐鄉○○村○○街20巷24弄7號之住處扣得其所有之海洛因
    13小包（含袋共重9.65公克），及其所有供施用海洛因用之
    搗碎器1組、電子秤1台，其所有供施用安非他命之吸食器1
    組、吸管3支等物。
二、案經花蓮縣警察局吉安分局、花蓮縣警察局花蓮分局報告臺
    灣花蓮地方法院檢察署檢察官偵查起訴及移送併案審理。
    理  由
一、上揭事實，業據被告甲○於警訊時、偵查中、原審及本院審
    理中坦承不諱，且被告於94年4月13日下午5時35分許、同年
    4月13日晚間9時42分許、同年4月20日下午3時30分許、同年
    4月21日晚間7時10分許、同年4月21日晚間9時7分許、同年
    12月7日上午10時許，分別為警採集之尿液，均送慈濟大學
    濫用藥物檢驗中心以酵素免疫分析法（EIA）初驗、氣相層
    析質譜儀分析法（GC／MS）複驗結果，皆呈安非他命類及鴉
    片類之陽性反應，此有該中心檢驗總表暨姓名代號對照表共
    6份在卷可稽，復有為警查獲之海洛因14小包（其中1小包淨
    重0.17公克，空包裝重0.2公克；其餘13小包含袋共重9. 65
    公克）、空袋9個、食鹽水1瓶、注射針筒1支、白色葡萄糖
    粉末1袋、搗碎器1組、電子秤1台、吸食器1組、吸管3支等
    物扣案可佐，足認被告之自白與事實相符，堪以採信，故本
    案事證業已明確，被告之犯行堪以認定，應予依法論科。
二、查被告前於92年間，因施用毒品經台灣花蓮地方法院以92年
    度毒聲字第48 7號案件裁定送勒戒處所施以觀察、勒戒，因
    有繼續施用毒品之傾向，而由台灣花蓮地方法院以92年度毒
    聲字第555號案件裁定令入戒治處所施以強制戒治，於93年7
    月14日停止戒治付保護管束，於93年11月19日保護管束期滿
    而執行完畢之事實，有臺灣花蓮地方法院檢察署刑案資料查
    註紀錄表、臺灣花蓮地方法院檢察署全國施用毒品案件紀錄
    表、臺灣高等法院被告前案紀錄表各乙份在卷可稽，被告於
    前開強制戒治執行完畢釋放後，5年內再犯本件施用第一級
    毒品海洛因、第二級毒品安非他命之犯行，即應依毒品危害
    防制條例第23條第2項之規定予以追訴處罰，合先敘明。海
    洛因依毒品危害防制條例第2條第2項第1款之規定，係屬第
    一級毒品；安非他命依同條例第2條第2項第2款之規定，係
    屬第二級毒品，是核被告所為，係犯毒品危害防制條例第10
    條第1項之施用第一級毒品罪，及同條第2項之施用第二級毒
    品罪。被告前後多次分別施用海洛因及安非他命之犯行，均
    時間緊接，觸犯構成要件相同之罪名，顯皆係基於概括犯意
    反覆為之，應均依連續犯之規定論以1罪，並分別加重其刑
    。被告於施用海洛因、安非他命前之持有行為，應分別為嗣
    後施用之高度行為所吸收，均不另論罪。被告所犯上開兩罪
    間，犯意各別、行為互殊，應予分論併罰。公訴人雖僅就被
    告於94 年4月5日起，至同年4月19日止施用海洛因之犯行，
    及被告於94年4月13日之前4日某時、94年4月20日之前4日某
    時、94 年4月21日之前4日某時，連續施用安非他命之犯行
    提起公訴，嗣亦就被告於94年12月7日上午10時許往前回溯4
    日內某時之分別施用海洛因及安非他命的犯行移送本院併案
    審理，然檢察官就犯罪事實一部起訴者，其效力及於全部，
    本件被告如上開事實欄所載其餘時間之施用海洛因、安非他
    命犯行，既與檢察官起訴及移送併案審理部分分別有連續犯
    之裁判上一罪關係，業如前述，本院自應予一併加以裁判。
    原審因依上述法律規定對被告予以論罪科刑，固非無見，惟
    就未及審酌被告於94年12月6日下午5時許施用第二級毒品安
    非他命之犯行，即有未當，檢察官上訴指摘原判決該部分事
    實認定不當，為有理由，應由本院予以撤銷改判。至檢察官
    另上訴指摘原判決未及審酌被告於94年12月5日凌晨4時許，
    施用第一級毒品海洛因之犯行部分，惟被告該部分犯行仍在
    原審判決認定之時間內（原判決認定被告施用第一級毒品之
    時間至94 年12月5日晚上某時止），該部分之上訴並無理由
    。本院審酌被告前有施用毒品紀錄，此次再度施用，顯見其
    戒除吸毒習性之意志不堅；又施用毒品雖係自戕行為，未造
    成他人之具體損害，然滋生之社會問題層面甚廣；再被告犯
    後尚能坦承犯行，猶有悔意等一切情狀，就其所犯分別量處
    如主文所示之刑，並定其應執行之刑。扣案之海洛因14小包
    （其中1小包淨重0.17公克，空包裝重0.2公克；其餘13小包
    含袋共重9.65公克）為查獲之毒品，應依毒品危害防制條例
    第18條第1項前段之規定，沒收銷燬之；扣案之空袋9個、食
    鹽水1瓶、注射針筒1支、白色葡萄糖粉末1袋、搗碎器1組、
    電子秤1台，均為被告所有、供其施用海洛因所用之物，扣
    案之吸食器1組、吸管3支則均為被告所有、供其施用安非他
    命所用之物，業據被告自承在卷（原審卷第82頁），爰均依
    刑法第38條第1項第2款之規定宣告沒收。
據上論斷，應依刑事訴訟法第369條第1項前段、第364條、第299
條第1項前段，毒品危害防制條例第10條第1項、第2項、第18條
第1項前段，刑法第11條前段、第56條、第51條第5款、第38條第
1項第2款之規定，判決如主文。
本案經檢察官李土城到庭執行職務。
中    華    民    國    95    年    6     月     2    日
                  審判長法  官  謝志揚
                        法  官  蔣有木
                        法  官  湯文章
上列正本證明與原本無異。
如不服本判決，應於判決送達後10日內向本院提出上訴狀。其未
述理由者，並應於提出上訴狀後10日內向本院補提理由狀 (須
附繕本)。
                        書記官  李德霞
中    華    民    國    95    年    6     月     2    日
附錄本判決論罪之法律條文：
毒品危害防制條例第10條第1項、第2項：
施用第一級毒品者，處6月以上5年以下有期徒刑。
施用第二級毒品者，處3年以下有期徒刑。


司法院資訊處製作；財團法人民間司法改革基金會備份。
